臺灣高雄地方法院刑事判決　　　　　　100年度審易字第672號
公　訴　人　臺灣高雄地方法院檢察署檢察官
被　　　告　謝振揚
　　　　　　　　（另案於法務部矯正署高雄第二監獄執行中）
上列被告因詐欺案件，經檢察官提起公訴（100年度偵緝字第117
號），被告於準備程序中就被訴事實為有罪之陳述，經本院告知
簡式審判程序之旨，並聽取被告與公訴人之意見後，本院裁定進
行簡式審判程序，判決如下：
    主  文
謝振揚犯詐欺取財罪，共參罪，各處有期徒刑陸月，如易科罰金
，均以新臺幣壹仟元折算壹日；又犯詐欺取財罪，共貳罪，各處
有期徒刑伍月，如易科罰金，均以新臺幣壹仟元折算壹日。應執
行有期徒刑貳年貳月，如易科罰金，以新臺幣壹仟元折算壹日。
    事  實
一、謝振揚明知自己並無還款之真意，竟仍意圖為自己不法之所
    有，基於詐欺取財之犯意，（一）先於民國99年3 月底某日
    6 時許，前往何明山所經營位於高雄市○○區○○路278 號
    早餐店，向何明山佯稱有親戚要作化療，要借新臺幣（下同
    ）500 元坐車前往醫院等語，使何明山誤信為真，而陷於錯
    誤，當場交付謝振揚500 元。（二）又於99年8 月10日7 時
    15分許，至黃文瑜位於高雄市○○區○○路290 巷3 弄2 號
    住宅車庫入口處，向當時駕車返家之黃文瑜佯稱其係附近鄰
    居，岳母作化療需要錢，而其提款卡領不出錢來等語，使黃
    文瑜誤信為真，而陷於錯誤，當場交付謝振揚550 元。（三
    ）再於99年9 月初某日19時許，前往鄭國達位於高雄市○○
    區○○路280 號之模型店內，向鄭國達佯稱其老婆要看病沒
    有錢等語，使鄭國達誤信為真，而陷於錯誤，當場交付謝振
    揚200 元。（四）並於99年10月25日12時40分許，前往郭睿
    燊位於高雄市苓雅區○○○路52號店內，向郭睿燊佯稱其姓
    黃，因車被拖吊，需要800 元前往拖吊場等語，使郭睿燊誤
    信為真而陷於錯誤，當場交付謝振揚400 元。（五）復於99
    年12月25日12時45分許，前往楊尚融位於高雄市○○區○○
    街285 巷14號住宅門口，向楊尚融佯稱其姓陳，因車被拖吊
    ，需要800 元前往拖吊場等語，使楊尚融誤信為真，而陷於
    錯誤，表示除交付800 元外，亦可開車載其到拖吊場，謝振
    揚見事跡可能敗露，遂於行車途中承前犯意，復向楊尚融佯
    稱有朋友要拿行照來等語，收下楊尚融交付之800 元後，即
    於高雄市苓雅區○○○路與仁義街口下車離去。嗣警方因有
    民眾報案附近有人行騙而盤查謝振揚，始循線查知上情。
二、案經高雄市政府警察局苓雅分局報請臺灣高雄地方法院檢察
    署檢察官偵查起訴。
    理  由
一、按被告謝振揚所為係犯死刑、無期徒刑、最輕本刑為3 年以
    上有期徒刑以外之罪，其於準備程序中就被訴事實為有罪之
    陳述，經受命法官告知簡式審判程序之旨，並聽取公訴人、
    被告之意見後，本院合議庭認為適宜由受命法官獨任進行簡
    式審判程序，依刑事訴訟法第273 條之1 第1 項規定，裁定
    由受命法官獨任進行審判程序，合先敘明。
二、上揭事實，業據被告於本院審理時供承不諱，核與證人即被
    害人何明山於警詢中、證人即被害人黃文瑜、鄭國達、郭睿
    燊、楊尚融於警詢及偵查中之證述大致相符，並有被告個人
    戶籍資料（完整姓名）查詢結果1 份在卷可佐，是被告之任
    意性自白核與事實相符，洵堪採為論罪科刑之依據。綜上，
    本件事證明確，被告犯行堪以認定，應依法論科。
三、核被告所為5 次犯行，均係犯刑法第339 條第1 項之詐欺取
    財罪。被告於犯罪事實一（五）部分詐騙被害人之行為，係
    於密接之時間、地點，基於單一之詐欺取財犯意，侵害同一
    被害人之財產法益，各行為之獨立性極為薄弱，依一般社會
    健全觀念，在時間差距上難以強行分開，為接續犯，應僅論
    以一詐欺取財罪。被告所犯上開5 罪，犯意各別，行為互殊
    ，應予分論併罰。爰審酌被告正值青壯之年，有謀生能力，
    卻不思以正當工作謀利，反因一時私慾，即以向被害人佯稱
    車被拖吊或家中有親人住院等語之方式，利用被害人之同情
    心，詐取被害人之財物，以獲取不法利益，所為實有不該，
    且被告前曾以類似手法犯詐欺取財罪，經本院以99年度審簡
    字第2464號判決處拘役25日確定，有臺灣高等法院被告前案
    紀錄表在卷可參，猶不知悔改，再犯本件多起詐欺犯行，顯
    見被告經判決及刑之執行後，仍無悔悟之心，不知反省，自
    非可取，惟念其犯後坦承犯行，態度良好，並參酌被告於本
    院審理中自承：當時我沒有工作，需要錢生活，才會騙這些
    不認識的被害人等語（本院卷第35頁），本件被害人達5 人
    ，其等遭詐騙金額合計達2,450 元，其中除被害人郭睿燊遭
    騙之400 元及被害人楊尚融遭騙之800 元，業經返還被害人
    ，此有贓物認領保管單2 紙（警卷第20、21頁）在卷可參外
    ，被告至今未與其餘被害人達成和解等情，分別量處如主文
    所示之刑，並定其應執行刑如主文所示；復斟酌被告為國中
    畢業，經濟狀況勉持等情，併諭知如主文所示之易科罰金折
    算標準。
據上論斷，應依刑事訴訟法第273 條之1 、第284 條之1 、第29
9 條第1 項前段，刑法第339 條第1 項、第41條第1 項前段、第
8 項、第51條第5 款，刑法施行法第1 條之1 ，判決如主文。
本案經檢察官李英霆到庭執行職務。
中    華    民    國   100    年    4     月    11    日
                刑事第十庭  法  官    楊珮瑛
以上正本證明與原本無異。
如不服本判決應於收受送達後10日內向本院提出上訴書狀，並應
敘述具體理由；如未敘述上訴理由者，應於上訴期間屆滿後20日
內向本院補提理由書（均須按他造當事人之人數附繕本）「切勿
逕送上級法院」。
中    華    民    國   100    年    4     月    11    日
                            書記官    陳莉庭
附錄本判決論罪科刑法條全文
中華民國刑法第339 條第1 項
意圖為自己或第三人不法之所有，以詐術使人將本人或第三人之
物交付者，處 5 年以下有期徒刑、拘役或科或併科 1 千元以下
罰金。